【裁判字號】    99,交上訴,647
【裁判日期】    990813
【裁判案由】    公共危險等
【裁判全文】
臺灣高等法院臺南分院刑事判決       99年度交上訴字第647號
上  訴  人
即  被  告  甲○○
上列上訴人因公共危險等案件，不服臺灣嘉義地方法院99年度交
訴字第41號中華民國99年5月31日第一審判決（起訴案號：臺灣
嘉義地方法院檢察署99年度偵字第1649號），提起上訴，本院判
決如下：
    主  文
原判決關於過失傷害暨定應執行刑部分均撤銷。
甲○○因過失傷害人，處拘役伍拾日，如易科罰金，以新台幣壹
仟元折算壹日。
其他上訴駁回。
    事  實
一、甲○○前因詐欺案件，經臺灣嘉義地方法院以94年度訴字第
    188號判決判處有期徒刑10月確定；因偽造文書案件，經臺
    灣高等法院高雄分院以95年度上訴字第967號判決判處有期
    徒刑1年6月確定；因妨害自由案件，經臺灣高等法院高雄分
    院以96年度上更（一）字第128號判決判處減刑後有期徒刑8
    月，並經最高法院以97年度臺上字第1941號判決上訴駁回確
    定，前2罪經臺灣高等法院高雄分院以96年度聲字第353號裁
    定應執行有期徒刑2年2月確定後，與後1罪接續執行並經假
    釋出監，於民國98年6月18日假釋期滿，未經撤銷假釋，其
    未執行之刑，以已執行論而執行完畢。復於99年1月19日，
    駕駛車牌號碼4332－JB號自用小客車，沿嘉義市○○路由西
    往東方向行駛，於同日凌晨0時18分許，行經中山路與新生
    路東西向閃黃燈、南北向閃紅燈之交岔路口時，本應注意車
    前狀況，隨時採取必要之安全措施，並應遵守號誌行駛，於
    行經「閃黃燈」號誌之交岔路口時，應減速接近，注意安全
    ，小心通過，而依當時天候晴、夜間有照明、柏油路面乾燥
    、無缺陷、無障礙物、視距良好等客觀情事觀之，並無不能
    注意情事，竟疏未注意及此，未減速慢行貿然直行，因而撞
    及恰沿嘉義市○○路由北往南方向，亦疏未注意車前狀況及
    遇閃光紅燈未減速接近讓幹道車優先通行，後載乙○○之丙○○所騎車牌號碼333－BLT號普通重型機車，致丙○○及乙○○人車倒地，丙○○因此受有臉部2公分撕裂傷、肩、左
    手、右腳挫傷血腫之傷害，乙○○因此受有右側股骨幹粉碎
    性骨折、右側脛腓骨開放性骨折、右小腿壓砸傷合併皮膚缺
    損等傷害。詎甲○○明知其駕駛上開自用小客車肇事，並致
    丙○○、乙○○人車倒地受傷，竟基於肇事逃逸之犯意，未
    採取任何必要救護措施，或通報警察機關到場處理，即趁隙
    棄車離開現場而逃逸，嗣警據報到場處理循線查獲。
二、案經丙○○、乙○○訴由嘉義市政府警察局第二分局報告臺
    灣嘉義地方法院檢察署檢察官偵查起訴。
    理  由
甲、程序方面：
    本件卷附之供述及非供述證據，被告於本院準備程序中，表
    示同意有證據能力（見本院卷第24頁），且本院審酌各該證
    據作成之情況，並無程序違法或有何意思不自由情形，復經
    原審及本院於審判期日就上開證據依法進行提示、調查、辯
    論，故依刑事訴訟法第159條之5第1項規定，認有證據能力
    ，合先敘明。
乙、實體方面：
一、上開犯罪事實，迭據被告於原審及本院審理中坦承不諱，核
    與證人即告訴人丙○○、乙○○於偵查中證述、證人羅靜如
    於警詢時供述情節相符（見偵卷第9頁至第11頁，警卷第7頁
    至第8頁），此外，並有道路交通事故現場圖、道路交通事
    故調查報告表(一)、(二)、記載告訴人2人受傷之財團法人
    嘉義基督教醫院99年1月19日、99年1月30日診斷證明書、記
    載被告係經查詢車籍後通知到案之道路交通事故肇事人自首
    情形紀錄表各1份、現場暨車損照片19張等附卷可稽（見警
    卷第9頁至第23頁）。
二、按駕駛人應注意車前狀況，並隨時採取必要之安全措施；閃
    光黃燈表示「警告」，車輛應減速接近，注意安全，小心通
    過。道路交通安全規則第94條第3項、道路交通標誌標線號
    誌設置規則第211條第1項第1款分別定有明文，被告考領有
    大貨車普通駕駛執照（見原審卷第15頁），其駕車自應注意
    上述道路交通安全規定。又依前開道路交通事故調查報告表
    （一）所載及現場照片所示，當時天候晴、夜間有照明、柏
    油路面乾燥、無缺陷、無障礙物、視距良好等客觀情形觀之
    ，並無不能注意之情事，其竟稱當時不知告訴人係自何處過
    來，其所駕車輛之擋風玻璃破掉，伊才知發生車禍（見偵卷
    第9頁），顯見被告當時確未注意車前狀況、減速接近、注
    意安全，始全然未發現告訴人等騎車前來以致肇事，使告訴
    人等受傷，其自有應注意能注意而未注意之過失甚為顯然。
    且告訴人等所受前開傷勢，與被告上開過失行為間，並有相
    當因果關係甚明。雖告訴人丙○○就本件車禍亦與有過失，
    惟仍不礙被告之過失行為。是被告上開任意性自白與事實相
    符，堪予採信。本件事證明確，被告犯行堪以認定。
三、核被告所為，分別係犯刑法第284條第1項前段之過失傷害罪
    及第185條之4之肇事致人傷害逃逸罪。被告1行為，同時致
    告訴人2人受傷，係1行為觸犯2相同過失傷害罪名，為同種
    想像競合犯，應依刑法第55條規定從一重之過失傷害罪處斷
    。其上開所犯，行為互殊，罪名互異，應予分論併罰。又其
    有事實欄所載之前科情形，於98年6月18日假釋期滿，未經
    撤銷假釋，其未執行之刑，以已執行論而執行完畢之情，有
    臺灣高等法院被告前案紀錄表1份在卷可稽，其於受徒刑之
    執行完畢後，5年以內「故意」再犯本件有期徒刑以上之肇
    事致人傷害逃逸罪，此部分為累犯，應依刑法第47條第1項
    規定加重其刑（過失傷害罪部分不構成累犯）。
四、原審以被告過失傷害罪部分，罪證明確，因予論罪科刑，固
    非無見，惟查：被告已與告訴人丙○○、乙○○達成和解，
    業據告訴人丙○○於本院審理時陳述有感受被告之誠意、同
    意被告開票、願意原諒被告等語在卷（詳本院卷第34頁），
    另有被告與告訴人乙○○間之嘉義市西區調解委員會調解筆
    錄、乙○○所具之聲請撤回告訴狀各一份附卷可稽（詳本院
    卷第5-6頁），原審未及審酌上情，尚有未洽。被告上訴意
    旨以被告已與告訴人達成和解，並蒙告訴人不追究刑責，請
    量處較輕刑罰，並給易科罰金之機會云云，而指摘原判決認
    事用法有誤，雖無理由，惟此部分刑度裁量審酌事項，既有
    所變動，且為原判決所不及審酌，應由本院將原判決關於過
    失傷害暨定應執行刑部分均撤銷改判。爰審酌被告之過失程
    度（告訴人丙○○之過失程度較重）、告訴人等所受之傷害
    、於原審已就告訴人等所受之損失為部分賠償而於本院已全
    部達成和解、犯後坦承犯行之態度及暨其自陳高中畢業之教
    育程度、已婚、育有1子1女、從事送瓦斯工作、經濟狀況不
    太好等一切情狀，量處拘役50日，並諭知易科罰金之折算標
    準。
五、另原審以被告肇事致人傷害逃逸罪部分，罪證明確，適用刑
    法第185條之4、第47條第1項，並審酌被告有前科之品行，
    被告肇事逃逸之動機，犯後坦承犯行之態度，暨其自陳高中
    畢業之教育程度、已婚、育有1子1女、從事送瓦斯工作、經
    濟狀況不太好等一切情狀，量處有期徒刑8月，認事用法，
    核無不合，量刑亦堪認妥適。被告上訴意旨以被告已與告訴
    人達成和解，並蒙告訴人不追究刑責，請量處較輕刑罰，並
    給易科罰金之機會云云，而指摘原判決此部分認事用法有誤
    ，尚非有理由，應予駁回。
據上論斷，應依刑事訴訟法第368條、第369條第1項前段、第364
條、第299條第1項前段，刑法第284條第1項前段、第55條、第41
條第1項前段，刑法施行法第1條之1第1項、第2項前段，判決如
主文。
本案經檢察官李傳來到庭執行職務。
中    華    民    國    99    年    8     月    13    日
                  刑事第七庭  審判長法  官  李文福
                                    法  官  顏基典
                                    法  官  陳顯榮
以上正本證明與原本無異。
過失傷害罪部分不得上訴，其餘如不服本判決應於收受送達後10
日內向本院提出上訴書狀，其未敘述上訴理由者，並得於提起上
訴後10日內向本院補提理由書（均須按他造當事人之人數附繕本
）「切勿逕送上級法院」。
                                    書記官  劉岳文
中    華    民    國    99    年    8     月    13    日
附錄：本判決論罪科刑法條
刑法第185條之4：
駕駛動力交通工具肇事，致人死傷而逃逸者，處6月以上5年以下
有期徒刑。
第284條第1項：
因過失傷害人者，處6月以下有期徒刑、拘役或5百元以下罰金，
致重傷者，處1年以下有期徒刑、拘役或5百元以下罰金。

司法院資訊處製作；財團法人民間司法改革基金會備份。
